【裁判字號】    95,上訴,683
【裁判日期】    950427
【裁判案由】    毒品危害防制條例
【裁判全文】
臺灣高等法院臺中分院刑事判決         95年度上訴字第683號
上  訴  人
即  被  告  甲○○
                    號4樓之1.
上列上訴人因違反毒品危害防制條例案件，不服臺灣南投地方法
院95年度訴字第15號中華民國95年1月26日第一審判決 （起訴案
號：臺灣南投地方法院檢察署94年度毒偵字第1511號），提起上
訴，本院判決如下：
    主  文
原判決撤銷。
甲○○連續施用第一級毒品，累犯，處有期徒刑拾壹月。扣案之
含有第一級毒品海洛因之殘渣袋重零點貳肆公克沒收銷燬；杓子
壹支沒收。
    事  實
一、甲○○曾於民國89年間，因違反毒品危害防制條例案件，經
    臺灣南投地方法院以89年度埔刑簡字第85號判處有期徒刑六
    月確定，於90年7月3日易科罰金執行完畢。又於91年間因竊
    盜案件，經臺灣南投地方法院以 91年度易字第756號判處有
    期徒刑六月確定；復因犯施用第一級毒品罪及施用第二級毒
    品罪，經臺灣南投地方法院以 92年度訴字第266號分別判處
    有期徒刑九月及四月確定；上開三罪經臺灣南投地方法院以
    92年度聲字第545 號裁定應執行刑有期徒刑一年六月確定，
    本應於94年7月8日執行完畢，惟於94年6月7日縮刑假釋出監
    ，並於94年6月12日縮刑期滿而執行完畢。甲○○曾於 89年
    間因施用毒品案件，經臺灣南投地方法院裁定入勒戒處所觀
    察勒戒後，有繼續施用毒品之傾向，經該院以89年度毒聲字
    第278號裁定入戒治處所強制戒治，嗣經該院以 89年度毒聲
    字第1103號裁定停止戒治所餘戒治期間付保護管束，於90年
    2月9日保護管束期滿而執行完畢。又於92年間因施用毒品案
    件，經臺灣南投地方法院以 92年度毒聲字第412號裁定入戒
    治處所強制戒治，本應於 93年4月30日強制戒治執行完畢，
    惟因92年7月9日修正之毒品危害防制條例於93年1月9日施行
    而釋放。詎甲○○仍不知悔改，於上開強制戒治執行完畢而
    釋放後五年內，復基於施用第一級毒品海洛因之概括犯意，
    自 94年9月中旬某日起，至同年10月11日中午止，在南投縣
    埔里鎮○○里○○○街243巷10號4樓之1 住處，以將海洛因
    摻水加入針筒後施打其身體之方式，連續施用第一級毒品海
    洛因多次。嗣於94年10月14日14時許，為警在其上開住處前
    查獲，扣得其所有而供其施用之含有第一級毒品海洛因之殘
    渣袋重0.24公克及杓子 1支，並經警採集其尿液送往檢驗結
    果，呈嗎啡陽性反應。
二、案經南投縣政府警察局埔里分局報請臺灣南投地方法院檢察
    署檢察官偵查起訴。
    理  由
一、上訴人即被告甲○○（下稱被告）雖經合法傳喚未到庭陳述
    ，惟上揭事實，業據被告於偵查時及原審審理中坦承不諱，
    而被告為警查獲時，經警採集其尿液送往詮昕科技股份有限
    公司檢驗結果，確係呈嗎啡陽性反應，有南投縣政府警察局
    埔里分局委託尿液檢驗代號與真實姓名對照表及詮昕科技股
    份有限公司94年10月26日編號第4A200044號濫用藥物尿液檢
    驗報告各1份附卷可稽 （見警卷及偵查卷第22頁）。此外復
    有扣案之含有第一級毒品海洛因之殘渣袋重0.24公克及杓子
    1支可資佐證，而上開殘渣袋， 經送往法務部調查局鑑定之
    結果，確係有第一級毒品海洛因成分殘留（殘渣袋重0.24公
    克） ，亦有該局94年12月29日調科壹字第19700029056號鑑
    定通知書1紙（見原審卷第17頁） 在卷可憑，是被告之犯行
    洵堪認定。
二、核被告所為，係犯毒品危害防制條例第10條第1 項之施用第
    一級毒品罪。被告為施用第一級毒品而持有第一級毒品之低
    度行為，已為施用第一級毒品之高度行為所吸收，不另論罪
    。查被告曾於89年間因施用毒品案件，經臺灣南投地方法院
    裁定入勒戒處所觀察勒戒戒後，有施用毒品之傾向，經該院
    以 89年度毒聲字第278號裁定入戒治處所強制戒治，嗣經該
    院以89年度毒聲字第1103號裁定停止戒治所餘戒治期間付保
    護管束，於90年2月9日保護管束期滿而執行完畢。又於92年
    間因施用毒品案件，經臺灣南投地方法院以92年度毒聲字第
    412號裁定入戒治處所強制戒治，本應於93年4月30日強制戒
    治執行完畢，惟因92年7月9日修正之毒品危害防制條例於93
    年1月9日施行而釋放，有臺灣高等法院被告前案紀錄表可稽
    。其於上開強制戒治執行完畢而釋放後五年內，再犯本案施
    用第一級毒品之罪，自應依法論科。其先後多次施用第一級
    毒品海洛因之行為，時間緊接，犯罪構成要件相同，顯係基
    於概括犯意反覆為之，為連續犯，應依刑法第56條之規定，
    以一罪論，並加重其刑。又查被告曾於89年間，因違反毒品
    危害防制條例案件，經臺灣南投地方法院以89年度埔刑簡字
    第85號判處有期徒刑六月確定，於90年7月3日易科罰金執行
    完畢。又於91年間因竊盜案件，經臺灣南投地方法院以91年
    度易字第756 號判處有期徒刑六月確定；復因犯施用第一級
    毒品罪及施用第二級毒品罪，經臺灣南投地方法院以92年度
    訴字第 266號分別判處有期徒刑九月及四月確定；上開三罪
    經臺灣南投地方法院以 92年度聲字第545號裁定應執行刑有
    期徒刑一年六月確定，本應於94年7月8日執行完畢，惟於94
    年6月7日縮刑假釋出監，並於 94年6月12日縮刑期滿而執行
    完畢，有臺灣高等法院被告前案紀錄表可稽。其於受上開有
    期徒刑執行完畢後，五年以內再犯有期徒刑之罪之本案，為
    累犯，自應依刑法第47條之規定遞加重其刑。原審審理結果
    ，認被告罪證明確，予以論罪科刑，固非無見，惟扣案之杓
    子 1支，係被告所有，為供其施用第一級毒品海洛因犯罪所
    用之物，業據被告於偵查中及原審審理時供述明確（見偵查
    卷第13頁、原審卷第26頁），本得依刑法第38條第1項第2款
    之規定宣告沒收，惟原判決竟置杓子 1支不顧，亦未敘明何
    以不沒收，自有未洽。是被告未具理由上訴，雖非有理由，
    然原判決既有上開可議之處，即屬無可維持，應予撤銷改判
    。爰審酌被告施用毒品之紀錄多次、施用毒品係戕害自身健
    康、施用毒品之時間及犯後坦承犯行態度良好等一切情狀，
    判處如主文第2 項所示之刑。至扣案之含有第一級毒品海洛
    因之殘渣袋重0.24公克，因殘渣袋與第一級毒品海洛因難以
    析離，亦應認係毒品，自應一併依毒品危害防制條例第18條
    第1項前段規定宣告沒收銷燬。另扣案之杓子1支，係被告所
    有，為供其施用第一級毒品海洛因犯罪所用之物，業據被告
    於偵查中及原審審理時供述明確（見偵查卷第13頁、原審卷
    第26頁），爰依刑法第38條第1項第2款之規定併宣告沒收。
三、被告經合法傳喚，無正當理由不到庭，爰不待其陳述逕行判
    決。
據上論結，應依刑事訴訟法第369條第1項前段、第371條、第364
條、第299條第1項前段、毒品危害防制條例第10條第1項、第 18
條第1項前段，刑法第11條前段、第56條、第47條、第38條第1項
第2款，判決如主文。
本案經檢察官乙○○到庭執行職務。
中    華    民    國    95    年    4     月    27    日
              刑事第八庭  審判長法  官  羅  得  村
                                法  官  劉  榮  服
                                法  官  巫  政  松
上列正本證明與原本無異。
如不服本判決應於收受送達後十日內向本院提出上訴書狀，其未
敘述上訴之理由者並得於提起上訴後十日內向本院補提理由書（
均須按他造當事人之人數附繕本）。
                                書記官  陳  妙  瑋
中    華    民    國    95    年    4     月    28    日
附錄論罪科刑法條：
毒品危害防制條例第10條第1項：
施用第一級毒品者，處六月以上五年以下有期徒刑。
                                                      Ｒ


司法院資訊處製作；財團法人民間司法改革基金會備份。
